

INFORMAÇÕES PESSOAIS

NOME Lucas Cardoso Aguiar de Melo 33 anos

CIDADE Porto - PT

TELEFONE (+351) 913364577

EMAIL lucasctaguiar@gmail.com

LINKEDIN

GITHUB

SOBRE MIM

Sou Lucas Aguiar, brasileiro, 33 anos, Desenvolvedor Full Stack, graduado em engenharia química e com MBA em gestão de projetos, atualmente a cursar mestrado em Inovação Empreendedorismo Tecnológico pela FEUP.

Atuei durante sete anos em indústria química, onde comecei atuar como supervisor e cheguei a gerencia geral, o que me proporcionou atuar em diferentes áreas, e em equipes diversas, o que permitiu desenvolver habilidades técnicas, de gestão, e de liderança e trabalho em equipe.

Em 2019 mudei-me para Portugal com objetivo de cursar o mestrado em inovação e a me dedicar a outros projetos. Neste mestrado pude aprender e aplicar ferramentas que fortalecessem o pensamento fora da caixa, a criação e a inovação a partir da observação de problemas, e da proposta de soluções inovadoras para esses problemas, bem como métodos para monetizar tais soluções...

Lucas Aguiar

Desenvolvedor Full Stack

OBJETIVO

Oportunidade de estagio back e/ou front-end a fim de melhorar meus conhecimentos na área e desenvolver habilidades e competências profissionais e pessoais como desenvolvedor full stack, em empresa sólida com oportunidade de crescimento.

HABILIDADES

HTML, CSS e Bootstrap

Estruturação de paginas a partir de linhas e colunas,

Java Script

Aplicação de estruturas de decisão, ciclos de repetição, arrays simples e multidimensionais, criação e aplicação de funções e objetos.

PHP

Desenvolvimento de Websites, criação e validação de sistemas de autenticação, e acesso à base de dados.

SQL server e MySQLi

Criação de base da dados, definição e manipulação de dados, e linguagem de pesquisa nas bases de dados.

Framework LARAVEL

Inicialização de projetos, definição de rotas, criação e utilização de migration, seeds e factories, criação de master pages, e acesso a base de dados.

PROJETOS

SITE NERUDS

CRIAÇÃO DE SITE PARA NERUDS - NÚCLEO UNIVERSITÁRIO

Site desenvolvido para o NERUDS divulgar informações sobre o núcleo e sua equipe, realizar update de noticias e fotos, e disponibilizar download de arquivos e documentos.

- Conteúdo do projeto desenvolvido em HTML, e estilizado com CSS, e Bootstrap:
- Estruturação do projeto, sistema de autenticação, acesso a base de dados, inserts, updates e deletes de dados e imagens desenvolvidos em PHP;
- Criação de base de dados, tabelas e consultas em MySQLi.

DESENVOLVIMENTO DE JOGO DE SORTE

CRIAÇÃO DE JOGOS DE SORTE EM JAVASCRIPT - ACADÊMICO

Desenvolvimento de um conjunto de mini jogos em JavaScript com sistema de login para usuários cadastrados e não cadastrados, sistema de navegação entre os diferente jogos, apresentação dos resultados parciais e gerais da sessão, bem como possibilidade de encerrar o jogo a qualquer momento.

- Sistema de login desenvolvido com a aplicação de arrays multidimensionais, ciclos de repetição e estruturas de decisão;
- Navegação, escolha dos jogos e apresentação dos resultados desenvolvidos com ciclos "for" e "while", bem como com a aplicação de estruras de decisão, e operadores lógicos e aritméticos.

PETPALS

PROJETO ACADÊMICO - MESTRADO EM INOVAÇÃO E EMPREENDERISMO TECNLÓGICO - FEUP

Modelo de negócio a partir de aplicação que conecta donos de pets a pessoas que amam animais e desejam prover serviços de hospedagem, cuidados e passeios.

- Identificação e avaliação de oportunidade;
- Ideação, validação e melhoramento com base na jornada dos clientes potenciais:

X 5063

...Além disto puder participar do desenvolvimento de projetos desde a sua fase de ideação e validação, até sua prototipagem e projeções financeiras, atuando com equipes multidisplinares que favoreciam a geração de ideias complementares e abrangentes.

Apaixonado pelo mercado financeiro, atuei de forma independente como analista de fluxo de ordens no mercado de cambio e ações, o que fortaleceu minha auto-discplina, auto-motivação, e inteligência emocional, o que desencadeou um intenso processo de autoconhecimento que me trouxe para área de programação.

Atualmente trabalho como estafeta de aplicativos para complementar renda, e realizo alguns projetos extras.

- Levantamento e validação de requisitos funcionais e tecnológicos (métodos de pagamento, seguranca, acessibilidade, base de dados, geolocalização, etc);
- Desenvolvimento de estratégias para lançamento, curto, médio e longo prazo;
- Elaboração de RoadMap do negócio relacionando as estratégias para curto, médio e longo prazo, bem como os recursos necessários e as projeções financeiras para cada fase do projeto;
- Identificação de MVP e prototipagem simples para teste.

ERP - Unidox

SISTEMA DE GESTÃO INTEGRADO DE APOIO A DECISÃO ORGANIZACIONAL

Parceria com área de TI para estruturação sistêmica das linhas de produção como unidades individuais do negócio a fim de direcionar o processo decisório.

- Mapeamento dos processos operacionais e administrativos;
- Criação de centro de custos;
- Desenho das relações entre as unidades operacionais e administrativas, bem como das informações necessárias a gestão do negócio e tomada de decisão;

EXPERIÊNCIA PROFISSIONAL

Analista Financeiro Individual

PROFISSIONAL INDEPENDENTE - DOLAR INDEX E AÇÕES IBOVESPA - JANEIRO 2019 A DEZEMBRO 2021

- Análise de fluxo de ordens e tomada de decisão de curtíssimo prazo;
- Planeamento, monitorização, controlo e análise das operações, resultados e comportamento;
- Definição de métricas de gestão e metas pessoais para promoção e desenvolvimento baseados na melhoria contínua.

Estafeta de aplicação

UBEREATS E BOLTFOODS PORTUGAL - JANEIRO 2019 A ATUALMENTE

- Recolha e entrega de encomendas via aplicação.

Gerente Industrial

UNIDOX INDÚSTRIA E COMÉRCIO DE GASES, RIO DE JANEIRO/BRASIL - MARÇO 2012 A NOVEMBRO 2018

- Planeamento e gestão de projetos técnicos, estratégicos e operacionais;
- Gestão da produção e da cadeia de suprimentos;
- Gestão integrada de pessoas, equipes, processos e resultados;
- Desenvolvimento de novos produtos e serviços com foco no cliente;
- Planeamento, cálculo, simulação e controlo de custos operacionais;
- Análise setorizada dos resultados financeiros organizacionais e apoio a tomada de decisão estratégica.

FORMAÇÃO ACADÊMICA

Mestrado em Inovação e Empreendedorismo Tecnológico - FEUP

Previsão de conclusão - maio de 2023

MBA em Gestão de Projetos - FGV

Conclusão - Setembro de 2023

Bacharel em Engenharia Química - UFRRJ

Conclusão - Março de 2012

IDIOMAS

Inglês - Avançado